【裁判字號】    97,消債更,837
【裁判日期】    980413
【裁判案由】    更生
【裁判全文】
臺灣桃園地方法院民事裁定           97年度消債更字第837號
聲  請  人
即 債 務人  甲○○原名李秋.
上列當事人因消費者債務清理事件聲請更生，本院裁定如下：
    主  文
債務人甲○○自中華民國九十八年四月十六日上午九時起開始更
生程序。
命司法事務官進行本件更生程序。
    理  由
一、按法院開始更生程序之裁定，應載明其年、月、日、時，並
    即時發生效力。次按法院裁定開始更生或清算程序後，得命
    司法事務官，進行更生或清算程序，必要時，得選任律師、
    會計師或其他適當之自然人或法人一人為監督人或管理人。
    消費者債務清理條例第45條第1 項、第16條第1 項分別定有
    明文。
二、本件聲請意旨略以：聲請人前雖曾依金融主管機關協調成立
    之中華民國銀行公會會員辦理消費金融案件無擔保債務協商
    機制，與最大債權銀行安泰銀行成立協商，惟聲請人每月僅
    有新臺幣（下同）33,000元之收入，扣除每月17,732元之協
    商償還金額後每月僅餘15,268元以支付每月之生活費以及扶
    養費用，聲請人靠著預支公司薪水勉強支付每月開銷，聲請
    人竭力苦撐直至97年7 月，因公司業務緊縮，薪資減少，終
    至毀諾，從而有不可歸責於聲請人之事由，致履行原協商內
    容顯有重大困難之情形，且無擔保或無優先權之債務總額未
    逾1,200 萬元，復未經法院裁定開始清算程序或宣告破產，
    應得聲請更生等語。
三、經查，聲請人所主張之上開事實，業據提出卷附之聲請人提
    出卷附之財產及收入狀況說明書、債權人清冊、財政部臺灣
    省北區國稅局95年度、96年度綜合所得稅各類所得資料清單
    、全國財產稅總歸戶財產查詢清單、財團法人金融聯合徵信
    中心當事人綜合信用報告－債務清理條例前置協商專用債權
    人清冊、財團法人金融聯合徵信中心當事人綜合信用報告、
    協議書、身分證、健保卡、戶籍謄本、身分證影本、存摺、
    租賃契約、水費、電費、電信費、油費、生活費收據、勞工
    保險被保險人投保資料表、各類所得扣繳暨免扣繳憑單、醫
    療費用收據各1 份，以證明聲請人所述之財務狀況，並經本
    院依職權向聲請人任職之指南噴砂油漆有限公司查詢聲請人
    自95年6 月至97年8 月毀諾時之薪資資料，有指南噴砂油漆
    有限公司函暨所附之薪資表1 份可稽，核無不實。此外，本
    件又查無聲請人有消費者債務清理條例第6 條第3 項、第8
    條或第46條各款所定駁回更生聲請之事由存在，則聲請人聲
    請更生，應屬有據，並依首揭規定命司法事務官進行本件更
    生程序。
四、爰裁定如主文。
中    華    民    國    98    年    4     月    13    日
                  民事第三庭     法  官  陳心婷
上為正本證明與原本無異。
本裁定不得抗告。
中    華    民    國    98    年    4     月    13    日
                                 書記官  林君燕


司法院資訊處製作；財團法人民間司法改革基金會備份。
